# 清产核资时划拨土地的处理

提问人：yhb93kj 时间：2010-09-09 10:09:13
各位大侠， 95 年清产核资时将划拨土地计入固定资产（不折旧），借记“固定资产”、贷记“资本公积”，现企业交出让金后将划拨地变更为出让地，那么原计入固定资产的划拨地价值如何处理？最好有文件依据

回答人：chenyiwei
回复 楼主 yhb93kj 的帖子一般理解，在该土地在改制中补缴出让金并转为出让地后，由于出让地的性质和划拨地不同，因此应当编制反向分录冲回原先的划拨土地固定资产和相应的资本公积，再按照实际支付的出让金确认为无形资产——土地使用权。 原先将划拨土地估价后借记“固定资产”贷记“资本公积”，可以理解为国家以划拨土地的相关权益对企业进行资本性投入，现在转为出让地，就相当于国家收回了原先的这笔资本性投入，所以原先的会计处理分录需要转回。